【裁判字號】    97,抗,565
【裁判日期】    970714
【裁判案由】    本票裁定
【裁判全文】
臺灣臺北地方法院民事裁定               97年度抗字第565號
抗  告  人  甲○○
上列抗告人因與相對人日盛國際商業銀行股份有限公司間聲請本
票裁定事件，對於民國97年6月2日本院簡易庭97年度票字第2022
3號裁定提起抗告，本院裁定如下：
    主  文
抗告駁回。
抗告費用新台幣壹仟元由抗告人負擔。
    理  由
一、相對人於原審聲請意旨略以：伊執有抗告人於民國93年12月
    30日簽發，票面金額新台幣（下同）34萬元，付款地在台北
    市，約定利息按年利率9％計算，未載到期日，並免除作成
    拒絕證書之本票一紙（下稱系爭本票），經伊於95年3月16
    日提示，僅獲償部分票款，尚有29萬8,421元未受償。爰依
    票據法第123條規定，聲請裁定就上開未付票款本息准許強
    制執行等語。
    原審就系爭本票中之29萬8,421元及自95年3月16日起算之約
    定利息，裁定准許強制執行。
二、抗告意旨略以：相對人未提供系爭本票及先前所還款之證明
    ，亦未告知已還款之證明期數，剩餘款項何時開始計息，僅
    告知至95年3月2日先前債務協商所償還之款項為多少，為此
    提起抗告，求予廢棄原裁定等語。
三、按本票載明免除作成拒絕證書，則執票人聲請裁定准予強制
    執行時，毋庸提出已為付款提示之證據。且本票執票人依票
    據法第123條規定向本票發票人行使追索權，聲請法院裁定
    准予強制執行，係屬非訟事件，對於此項聲請所為裁定，僅
    依非訟事件程序，就本票形式上之要件是否具備予以審查為
    已足，並無確定實體上法律關係存否之效力。如發票人主張
    執票人未未為提示，依票據法第124條準用同法第95條但書
    之規定，應由其負舉證之責（最高法院84年度台抗字第22號
    裁定意旨參照）；或發票人就票據債務之存否有爭執時，應
    由發票人提起確認之訴，以資解決，殊不容於裁定程序中為
    此爭執（最高法院57年台抗字第76號、56年台抗字第714號
    判例參照）。
四、經查：相對人主張之事實，業據提出本票一紙為證，並為抗
    告人所不爭執，而原審就系爭本票為形式上之審查，認其已
    具備本票各項記載事項，合於票據法第120條規定，屬有效
    之本票，乃裁定准許強制執行，並無不合。又系爭本票既載
    明免除作成拒絕證書，依上開說明，相對人聲請裁定准予強
    制執行時，無須提出已為付款提示之證據，而抗告人既主張
    相對人未提供本票即未為提示之記明，則依票據法第124條
    準用同法第95條但書規定，自應由抗告人負舉證之責，惟抗
    告人對此有利於己之主張，並未舉證以實其說，所辯自無足
    採。又抗告人所辯相對人未提出先前所還款之證明，未告知
    已還款之證明期數，剩餘款項何時開始計息一節，核屬票據
    債務已否清償或存否之實體爭執，揆諸上開說明，亦應由抗
    告人提起確認之訴，以資解決，不得於非訟事件程序中為此
    爭執，抗告法院亦不得予以審究。從而，抗告意旨指摘原裁
    定不當，求予廢棄，為無理由，應予駁回。爰裁定如主文。
中      華      民      國    97  年   7    月   14   日
                  民事第六庭審判長法  官  張競文
                                  法  官  蕭清清
                                  法  官  曾部倫
以上正本係照原本作成。
本裁定不得抗告。
中    華    民    國    97    年    7     月    15    日
                                    書記官  謝梅琴


司法院資訊處製作；財團法人民間司法改革基金會備份。
